臺灣臺東地方法院刑事裁定
110年度聲字第282號
聲  請  人  
即  被  告  張震宇



上列聲請人即被告因違反家庭暴力防治法案件（本院110年度簡
上字第13號），聲請法官迴避，本院裁定如下：
    主  文
聲請駁回。
    理  由
一、聲請意旨略以：聲請人即被告張震宇認法官於民國110年8月
    11日行遠距訊問時，屢次表示聽不清楚其發言，且經聲請人
    當庭聲請法官迴避本案審查後，仍自言自語指導書記官記載
    筆錄而不停止準備程序，致其拒絕於筆錄上簽名以示抗陳法
    權遭受侵害，故聲請法官迴避本案審理等語。
二、按司法審判，必須獨立，為避免行政權等外力干涉或介入，
    設有法官法定原則；復為期審判能夠客觀、公正，創有法官
    迴避制度。而當事人聲請法官迴避，以有刑事訴訟法第18條
    第1款、第2款所列情形之一者為限，亦即法官須有刑事訴訟
    法第17條各款所列應自行迴避，不得執行職務之情形而不自
    行迴避；或除該等情形以外，足認其執行職務有偏頗之虞者
    ，當事人始得聲請法官迴避。又前開規定所稱「足認其執行
    職務有偏頗之虞者」，係指法官與訴訟關係人具有故舊、恩
    怨等關係，其審判恐有不公平而言，一般係以通常的人所具
    有的客觀、合理觀點，對於該承辦法官是否能為公平的裁判
    ，足以產生懷疑，作為判斷標準，而非僅依當事人片面、主
    觀作判斷，具體而言，若僅以己意揣測，或對法官訊問方式
    不滿，尚不得據為聲請迴避的理由。至於訴訟上的指揮，乃
    專屬於法院的職權，當事人的主張、聲請，祇供法院判斷參
    考，不生法院不採納其主張或否准其聲請，即謂有偏頗之虞
    ，並進而以此憑為聲請法官迴避之依據（最高法院107年度
    台抗字第87號裁判要旨參照）。
三、本院茲判斷如下：
（一）查聲請人因違反家庭暴力防治法案件，經本院以109年度
      東簡字第308號判決處拘役20日，嗣其不服提起上訴，乃
      由本院以110年度簡上字第13號審理中（下稱本案）等情
      ，均經本院職權調閱案卷查核無訛，合先敘明。
（二）次查本案受命法官於110年8月11日，以遠距訊問方式行準
      備程序時，因科技設備收音狀況不佳，致未能順利終結該
      程序，乃諭知候核辦，待聲請人後續經傳喚親自到庭，再
      行準備程序等情，均經本院勘驗本案110年8月11日準備程
      序錄音檔屬實，有勘驗筆錄1份在卷可考，是本院核本案
      受命法官之該等訴訟上指揮，並未有何違法或不當等瑕疵
      存在，更遑論進而認其執行職務係有何偏頗之虞；且查聲
      請人於前開準備程序所當庭聲請迴避者，係本院109年度
      家護字第168號核發通常保護令事件之承審法官，要非本
      案受命法官之事實，亦有前引本院勘驗筆錄可資佐憑，則
      聲請人率稱本案受命法官未於其當庭聲請法官迴避後，即
      時停止訴訟程序乙情，同屬無據。
（三）此外，經本院核閱案卷復查無本案受命法官有何該當刑事
      訴訟法第17條、第18條第2款規定所指各情，則聲請人本
      件聲請為無理由，應予駁回。
四、依刑事訴訟法第220條、第21條第1項前段，裁定如主文。
中　　華　　民　　國　　110 　年　　10　　月　　8 　　日
　　　　　　　    刑事第一庭  審判長法  官  邱奕智
                                    法  官  蔡政晏
                                    法  官  陳偉達
以上正本證明與原本無異。
如不服本裁定，應於裁定送達後5日內向本院提出抗告狀（須附
繕本）。「切勿逕送上級法院」
                                    書記官  楊茗瑋
中　　華　　民　　國　　110 　年　　10　　月　　12　　日